臺灣嘉義地方法院民事裁定
111年度聲字第156號 
聲  請  人  劉榮祈  


相  對  人  王燕飛  
            張東叁  
            陳連仁  

            李月    
            曾文金  
            曾振農  
上列當事人間分割共有物事件，聲請人聲請確定訴訟費用額，本
院裁定如下：  
    主  文
相對人王燕飛、張東叁、陳連仁、李月、曾文金、曾振農各自應
該賠付聲請人訴訟費用額新臺幣（下同）21,588元、21,587元、
20,250元、21,587元、1,079元、1,079元，以及都從收到本裁定
的次日起按照年息百分之5計算的利息。
    理  由
一、按「法院未於訴訟費用之裁判確定其費用額者，第一審受訴
    法院於該裁判有執行力後，應依聲請以裁定確定之。…。依
    第1項確定之訴訟費用額，應於裁定送達之翌日起，加給按
    法定利率計算之利息。」、「當事人分擔訴訟費用者，法院
    為確定費用額之裁判時，除前條第2項情形外，應視為各當
    事人應負擔之費用，已就相等之額抵銷，而確定其一造應賠
    償他造之差額。」，民事訴訟法第91條第1、3項、第93條分
    別有明文規定。
二、聲請人與相對人間請求分割共有物事件（下稱本事件），經
    本院111年度重訴字第13號判決確定，訴訟費用應該由兩造
    按附表一所示比例分擔等情，已經本院調取本事件卷宗查明
    無誤。又聲請人主張他因為本事件支出如附表二所示費用；
    相對人陳連仁主張他支出土地勘查複丈費用2,550元等情，
    已經各該當事人提出匯款單、收據以及地政規費徵收聯單為
    證據，經本院調卷審查後，應該認為可以採信。依據前述應
    分擔的比例，㈠就聲請人所支出的費用，相對人應該各負擔
    如附表三所示金額；㈡就相對人陳連仁支出的費用，聲請人
    應該負擔的費用額為1,337元【計算式：185,998元×407467/
    777397≒1,336.56元】。本院因此確定㈠相對人王燕飛、張東
    叁、李月、曾文金、曾振農應該賠付聲請人的訴訟費用額各
    為21,588元、21,587元、21,587元、1,079元、1,079元；㈡
    相對人陳連仁應該賠付聲請人的費用額為20,250元【計算式
    ：21,587元－1,337元＝20,250元】，以及都從收受本裁定的
    次日起按照年息百分之5計算的利息。附帶說明的是，除聲
    請人以外的當事人應該分擔陳連仁所支出的費用額，應由陳
    連仁另依法聲請確定，不在本件裁判的範圍。
三、依民事訴訟法第91條裁定如主文。
中　　華　　民　　國　　111 　年　　8 　　月　　31　　日
                  民事第一庭法　官　林望民
以上正本係照原本作成。
如對本裁定抗告，應於裁定送達後10日內向本院提起抗告狀。  
中　　華　　民　　國　　111 　年　　8 　　月　　31　　日
                            書記官　林柑杏
附表一
編號 當事人 應負擔訴訟費用的比例 備      註   1 聲請人劉榮祺 407467/777397    2 相對人王燕飛 90229/777397    3 相對人張東叁 90227/777397    4 相對人陳連仁 90227/777397    5 相對人李月 90277/777397    6 相對人曾文金 4510/777397    7 相對人曾振農 4510/777397  
附表二
編號 費用項目 金    額  備     註   1 裁判費 183,248元    2 地政規費 2,550元 測量費   3 複製電子卷證費 200元    4 合計 185,998元  
附表三
編號 相對人 應負擔的費用額 備     註（計算式，元以下四捨五入）   1 王燕飛 21,588元 185,998元×90229/777397≒21,587.95元   2 張東叁 21,587元 185,998元×90227/777397≒21,587.47元   3 陳連仁 21,587元 185,998元×90227/777397≒21,587.47元   4 李月 21,587元 185,998元×90227/777397≒21,587.47元   5 曾文金 1,079元 185,998元×4510/777397≒1,079.05元   6 曾振農 1,079元 185,998元×4510/777397≒1,079.05元